臺灣高等法院刑事判決　　　　　　100年度上更(一)字第207號
上　訴　人
即　被　告　黃崇恩
指定辯護人　陳祥彬　律師
上　訴　人
即　被　告　楊振鼎
指定辯護人　李初東　律師
上列上訴人即被告等因強盜等案件，不服臺灣士林地方法院99年
度訴字第29號，中華民國99年3月26日第一審判決（起訴案號：
臺灣士林地方法院檢察署98年度偵字第14229號），提起上訴，
本院判決後，經最高法院發回，更為判決如下：
    主  文
原判決關於犯加重強盜及違反槍砲彈藥刀械管制條例暨應執行刑
部分均撤銷。
黃崇恩犯結夥攜帶兇器強盜罪，累犯，處有期徒刑拾年，扣案
之仿GLOCK廠27型半自動改造手槍壹支（含彈匣壹個，槍枝管制
編號0000000000）、具殺傷力之非制式子彈壹顆、不具殺傷力之
空氣槍壹支（含彈匣壹個，槍枝管制編號0000000000）、塑膠彈
丸肆顆、小型鋼瓶壹瓶、不具殺傷力之非制式子彈顆沒收。
楊振鼎犯結夥攜帶兇器強盜罪，處有期徒刑拾年，扣案之仿GLOC
K廠27型半自動改造手槍壹支（含彈匣壹個，槍枝管制編號00000
00000）、具殺傷力之非制式子彈壹顆、不具殺傷力之空氣槍壹
支（含彈匣壹個，槍枝管制編號0000000000）、塑膠彈丸肆顆、
小型鋼瓶壹瓶及不具殺傷力之非制式子彈顆均沒收。
    事  實
一、黃崇恩曾犯竊盜、詐欺、違反毒品危害防制條例等罪，其於
    民國95年間所犯詐欺罪，經臺灣士林地方法院判處有期徒刑
    3月，得易科罰金確定，於95年12月29日易科罰金執行完畢
    。猶不知悔改，於98年9月間下旬，因李昀易得知黃崇恩取
    得之第二級毒品甲基安非他命之上游賣家綽號「文哥」之徐
    文志因販賣毒品獲利頗豐及不滿其作風，遂計畫行搶徐文志
    持有之毒品，李昀易復知悉黃崇恩已可私下直接向徐文志購
    買第二級毒品甲基安非他命，遂於98年9月30日，由李昀易
    再邀集其好友楊振鼎加入，黃崇恩、李昀易及楊振鼎3人遂
    結夥，亦均明知未經許可不得持有具殺傷力之改造手槍及子
    彈，仍基於持有改造手槍及子彈之犯意聯絡，且共同意圖為
    自己不法之所有，先由黃崇恩以呼叫器回叩之方式聯絡徐文
    志佯稱欲購買甲基安非他命，徐文志即與黃崇恩約定於同日
    晚上10時許，在臺北市大同區○○○路交流道附近見面，黃
    崇恩即駕駛承租之車牌號碼3E-2911號自用小客車搭載李昀
    易、楊振鼎2人前往約定地點，李昀易攜帶具有殺傷力之仿
    GLO CK廠27型半自動改造手槍1支（含彈匣1個，槍枝管制編
    號0000000000）及子彈數顆、不具殺傷力之空氣槍1支（含
    彈匣1個，槍枝管制編號0000000000）及子彈數顆，嗣抵達
    上開地點後，李昀易取出其所有上開槍枝2支，分配彼此任
    務，將其中具殺傷力仿GLOCK廠27型半自動改造手槍1支（槍
    枝管制編號0000000000）交由黃崇恩持有，且計畫由黃崇恩
    獨自進入徐文志駕駛之自用小客車內行搶，楊振鼎則在旁開
    車接應。3人議妥並迨徐文志駕駛由友人許良明出面租用之
    車牌號碼1480-QU號之自用小客車駛至，時遇警方於重慶北
    路交流道附近設站臨檢，徐文志與黃崇恩即聯繫更換交易地
    點，黃崇恩遂駕駛車牌號碼3E-2911號自用小客車尾隨徐文
    志所駕駛之車牌號碼1480- QU號自用小客車，路程中黃崇恩
    因無持槍作案之經驗，李昀易與之一同進入徐文志車內強盜
    財物，同日晚上11時40分許，2車前後行至臺北市○○區○
    ○街274號前停妥，黃崇恩下車旋進入徐文志車副駕駛座，
    李昀易則進入徐文志車後座，黃崇恩進入車內關上車門後，
    掏出預藏且已上膛之前揭改造手槍，李昀易另持前開不具殺
    傷力之空氣槍1支，由徐文志車後座向前抵住徐文志腰間，
    至使徐文志不能抗拒，黃崇恩先對徐文志稱：「我朋友要處
    理安非他命，錢在他身上」、「不好意思，兄弟在跑路」「
    阿志，我知道你最近很好過，我們現在很難過」，徐文志驚
    嚇中允諾交出1兩甲基安非他命予黃崇恩2人，李昀易仍不滿
    ，告以：「你覺得這樣夠嗎？」「要不要相信我敢對你開槍
    」，黃崇恩遂將徐文志手中內裝甲基安非他命牛皮紙袋及內
    裝徐文志之身分證、健保卡及SONY ERICSSON廠牌K7700型行
    動電話1支、呼叫器、易付卡之皮包1個取走，隨即把牛皮紙
    袋內之甲基安非他命及皮包放回3E-2911號自用小客車副駕
    駛座，即要求楊振鼎將3E-2911號自用小客車調頭，因發現
    李昀易仍留在徐文志之1480-QU號車內，再奔回徐文志車要
    李昀易速逃離現場，惟李昀易仍對徐文志恫稱：「你放藥放
    的很臭屁，今天沒有給你開一槍，我很不爽」而不願離去，
    並拿出搶自徐文志身上之1000元之現金交付黃崇恩，黃崇恩
    返回己車後，復因楊振鼎催促黃崇恩及李昀離開現場，黃崇
    恩再至徐文志之車並打開駕駛座車門，拿出前揭已上膛之改
    造手槍，且應注意已上膛之改造手槍常因使用之力道不當造
    成槍枝走火，而依當時之狀況亦無不能注意之情事，為使其
    與李昀易便於逃離現場，竟疏未注意持有前揭改造手槍之危
    險性，猶基於普通傷害徐文志之犯意，以前揭已上膛之改造
    手槍槍托敲擊徐文志頭部，致徐文志受有左耳前方臉頰2處
    挫傷之傷害（傷害徐文志部分，未據告訴），而前揭改造手
    槍敲擊徐文志頭部瞬間，內裝之子彈被擊發，適射中傾身於
    徐文志車後座中間及正駕駛座後方之李昀易右眼部，子彈貫
    穿李昀易右眼顱，造成李昀易顱骨貫穿性骨折、腦髓貫穿傷
    ，黃崇恩見狀，即迅速跑回楊振鼎駕駛之3E-2911號自用小
    客車並駛離現場，徐文志則於驚嚇中，下車徒步離去，經附
    近民眾報案，將李昀易送馬偕紀念醫院臺北院區急救；警方
    獲報前來處理時，當場扣得徐文志所有置放於車牌號碼
    1480-Q U號自小客車內外套口袋內之第二級毒品甲基安非他
    命10包（總淨重37.1公克，驗餘淨重37公克）、吸食器2組
    、分裝袋29個（中型8個、小型21個）、第二級毒品大麻1包
    （淨重4.82公克）及黃崇恩等人留於徐文志車內之上開空氣
    槍1支及槍內之塑膠彈丸4顆、小型鋼瓶1瓶。黃崇恩及楊振
    鼎則將車牌號碼3E-2911號之自用小客車駛至臺北縣淡水鎮
    竹圍捷運站附近隨即棄車，為警於98年10月1日尋獲，並扣
    得車內李昀易所有黑色包包內之具殺傷力之非制式子彈2顆
    、口徑9 釐米之制式子彈1顆（各採樣1顆於鑑定過程中試射
    擊發）及不具殺傷力之非制式子彈6顆（業經採樣3顆試射）
    。黃崇恩及楊振鼎棄車後，即同搭乘計程車至楊振鼎位於臺
    北縣淡水鎮○○街○段48號3樓住處後，黃崇恩取走內裝第二
    級毒品甲基安非他命之牛皮紙袋（所涉施用第二級毒品甲基
    安非他命部分業經臺灣士林地方法院判刑確定現執行中），
    將搶自徐文志處之上開皮包及前揭改造手槍1支與不具殺傷
    力之子彈1 顆交楊振鼎保管，楊振鼎旋將該皮包及其內徐文
    志之手機、證件、名片等物丟棄後，再把前揭改造手槍及子
    彈藏放於臺北縣淡水鎮樁子林12之1號旁草叢內。嗣於98年
    10月1日，經臺灣士林地方法院檢察署檢察官簽發拘票後，
    分別於98年10 月12日下午4時10分許，在臺北縣板橋市○○
    街44巷口拘獲黃崇恩，並扣得黃崇恩強取自徐文志之第二級
    毒品甲基安非他命4包（起訴書誤繕為1包，驗餘淨重33.14
    公克）、吸食器2組、塑膠分裝袋1包、分裝用吸管2支、電
    子秤1具等物，再於同日晚上7時40分許，在臺北市○○○路
    632號拘提楊振鼎到案，並帶同警方至臺北縣淡水鎮樁子林
    12之1號旁草叢內起獲前揭改造手槍1支（含彈匣1個）及不
    具殺傷力之非制式子彈1顆（業經試射擊發）。李昀易則於
    98年10月1日下午5時38分許，終因頭部遭槍擊而受有腦髓貫
    穿傷、腦挫傷致中樞神經休克死亡（黃崇恩所犯過失致死罪
    部分業已確定，李昀易所涉加重強盜及違反槍砲彈藥刀械管
    制條例部分，已另由檢察官為不起訴處分）。
二、案經臺北市政府警察局大同分局報請臺灣士林地方法院檢察
    署檢察官相驗後指揮偵查起訴。
    理  由
壹、程序部分：
  一、本院審理範圍：按對於判決之一部上訴者，其有關係之部
      分，視為亦已上訴，刑事訴訟法第348條第2項定有明文。
      而第一審判決就被告所犯二罪，認屬實質數罪，予以分論
      併罰，如被告僅就其中一罪提起上訴，然第二審法院認其
      所犯二罪具有一行為犯數罪名之想像競合犯裁判上一罪之
      關係，因裁判上一罪屬單一刑罰權之一罪，在訴訟法上作
      為一個訴訟客體而無從分割，法院就其全部事實自應合一
      審判，不得割裂，則依上開規定，未經上訴部分，視為亦
      已上訴，即應就二罪併予審判。上開情形，如被告對二罪
      均提起第二審上訴，嗣後撤回其中一罪之上訴，惟二罪如
      具有想像競合犯裁判上一罪之關係，則撤回上訴部分，應
      為未經撤回上訴之罪之上訴效力所及，視為亦已上訴，不
      生確定力，第二審法院仍應就全部予以審判。查本件係李
      昀易邀上訴人等即被告黃崇恩、楊振鼎向被害人徐文志行
      搶，由李昀易攜帶具有殺傷力之改造手槍及子彈，到場分
      配任務，而由李昀易及黃崇恩實行強盜行為，楊振鼎開車
      接應等情。則被告黃崇恩等人非法持有槍、彈之目的，即
      係為實施強盜行為，其所犯攜帶兇器強盜罪，與未經許可
      持有改造手槍、子彈罪，應評價為一行為觸犯數罪名之想
      像競合犯(詳後述)。是被告楊振鼎雖於本院上訴審就未經
      許可持有槍、彈部分撤回上訴，惟依上之說明，此撤回部
      分仍為上訴效力所及，本院仍應併為審判。
  二、次按被告以外之人於審判外之言詞或書面陳述，除法律有
      規定者外，不得作為證據；又被告以外之人於審判外之陳
      述，雖不符合同法第159條之1至第159條之4之規定，但經
      當事人於審判程序同意作為證據，法院審酌該言詞陳述或
      書面陳述作成時之情況，認為適當者，亦得為證據。當事
      人、代理人或辯護人於法院調查證據時，知有第159條第1
      項不得為證據之情形，而未於言詞辯論終結前聲明異議者
      ，視為有前項之同意，刑事訴訟法第159條第1項及第159
      條之5分別定有明文。查本判決下列所引用之證據，檢察
      官、上訴人即被告黃崇恩、楊振鼎及其等辯護人於本院準
      備程序及審理時時，均同意做為證據(見本院更(一)卷第45
      、94頁)，復至言詞辯論終結前亦未聲明異議，本院審酌
      上開證據資料製作時之情況，尚無違法不當及證明力明顯
      過低之瑕疵，故揆諸前開規定，均有證據能力。
貳、實體部分：
  一、訊據被告黃崇恩矢口否認有何結夥強盜、持有槍枝等犯行
      ，辯稱：被告楊振鼎從頭到尾都不知情，亦未參與，槍枝
      根本不是渠願意要持有的，李昀易突然拿槍給渠，渠不是
      真的想拿的云云。訊據被告楊振鼎則矢口否認有何結夥強
      盜等犯行，辯稱：伊並不知道他們（指李昀易及黃崇恩）
      當時要去強盜云云。
  二、惟上開犯罪事實，業據被告黃崇恩、楊振鼎於警詢、偵查
      及原審審理時均坦承不諱（見第14229號偵卷第13至16頁
      、第20至35頁、第39至41頁、第42至51頁、第107至117頁
      、第129至第131頁、原審卷第19、73至78頁），核與證人
      即被害人徐文志及現場目擊證人林明潔、沈錦美於偵查中
      所述情節相符（見第3352號他卷第154至157頁、第145至
      148頁），並經被告黃崇恩及楊振鼎於偵訊時互以證人之
      身分證述屬實（見第14229號偵卷第107至117頁）；復有
      扣案之仿GLOCK廠27型半自動改造手槍1支（含彈匣1個，
      槍枝管制編號0000000000）、具殺傷力之非制式子彈1顆
      、不具殺傷力之空氣槍1支（含彈匣1個，槍枝管制編號
      000000 0000）、塑膠彈丸4顆、小型鋼瓶1瓶、不具殺傷
      力之非制式子彈3顆及強盜所得之第二級毒品甲基安非他
      命4包（驗餘淨重33.14公克）可資佐證，又被告黃崇恩等
      人所持以犯案之槍、彈，經內政部警政署刑事警察局鑑驗
      結果，認送鑑手槍1支（槍枝管制編號0000000000），係
      改造手槍，由仿GLOCK廠27型半自動手槍製造之槍枝，換
      裝土造金屬槍管而成，擊發功能正常，可供擊發適用子彈
      使用，具殺傷力；又認送鑑子彈2顆，均係非制式子彈，
      由金屬彈殼組合直徑8.9±0.5mm金屬彈頭而成，採樣1顆
      試射，可擊發，均具殺傷力；又送鑑子彈1顆，認係口徑
      9mm制式子彈，經試射，可擊發，具殺傷力，此有該局98
      年12月1日刑鑑字第0980143289號、98年10月22日刑鑑字
      第0980138423號槍彈鑑定書及槍彈照片等在卷可稽(見偵
      卷第189-191、193、194頁)，而被告黃崇恩等人強盜所得
      ，亦有扣案之白色晶體4包可憑，此外復有臺北市政府警
      察局大同分局現場勘察採證照片及採證報告等在卷可按(
      見偵卷第195-254頁)。又被害人李昀易確因右眼遭槍擊而
      死亡，亦有臺灣士林地方法院檢察署檢驗報告書、勘驗筆
      錄、相驗屍體證明書及法務部法醫研究所鑑定報告書等在
      卷可稽(見相卷第58-62、65-67、147-151頁)，足徵被告
      黃崇恩及楊振鼎之自白與事實相合，可以採信。
  三、被告楊振鼎雖以前詞置辯，惟被告楊振鼎於警詢時已坦承
      ：(為何你與李昀易、黃崇恩一同前往與阿文見面強盜他
      所攜帶的財物?)因李昀易要伊幫忙開車接應等語(見偵142
      29卷第50頁)，於檢察官聲請羈押法官訊問時自承：伊等3
      人在車上，李昀易有說要去處理事情，伊知道李昀易要去
      搶東西，係因為當時有那個意思，到時可能要搶藥頭的錢
      ，且在車上時李昀易大概有說帶東西，伊猜他帶的即是槍
      ，知道李昀易帶二把槍，在重慶北路下交流道時有跟他們
      說槍枝不要上膛等語(見原審聲羈390卷第11、12頁)，再
      於原審訊問時為就共同強盜部分為認罪表示(見原審卷第
      19、64頁)，就被告楊振鼎上開參與強盜犯行之自白，核
      與證人即共同被告黃崇恩所證：98年9月30日晚間，伊與
      小易(指李昀易)及「阿源」(指被告楊振鼎)去找「文哥」
      (指被害人徐文志)，當時係由小易提議，阿源是小易找來
      的，伊聯絡以購買安非他命之名義聯絡文哥，準備搶他的
      現金及安非他命，小易並表示當天未處理即無法繳付利息
      ，阿源告訴小易不要將那支槍拿出來，小易表示槍已修好
      不會走火，小易將槍交予伊後，伊與小易即各攜帶1支槍
      。伊等當時討論後久，阿文才到現場，伊即叫阿文將車往
      前開，伊開車緊跟在阿文之後，到大龍街附近阿文停車後
      ，伊與小易即下車，伊坐上文哥車前座，小易進入後座中
      間。伊與小易對阿文亮出槍枝，恐嚇他要交出身上所帶現
      金及安非他命等語相符(見偵14229卷第14、15、21、2 3
      、24、25頁)，參以被告楊振鼎於偵查中另供稱：之前小
      易在我上車時，有跟我提要搶人家的東西...到了釣蝦場
      小強又跟我提到要去搶一個人的東西，...（你最後還是
      跟著他們去犯案？）是的」等語（見偵14229卷第114-115
      頁），則以被告楊振鼎既明知黃崇恩、李昀易持有槍枝欲
      向藥頭行搶，復知李昀易攜帶槍枝前往，足證被告楊振鼎
      自始明知李昀易、黃崇恩有強盜之犯意。則被告楊振鼎雖
      於警詢供謂：「（為何黃崇恩指稱，李昀易計劃要行搶阿
      文，黃崇恩和你均有勸他不要犯案？）我們當時在竹圍釣
      蝦場時，小易就有提議要搶阿文，我當時和小強（指黃崇
      恩）就反對，勸小易不要犯案，但是他執意不聽。（李昀
      易、黃崇恩計劃如何行搶阿文？）我不知道。（為何你還
      與李昀易、黃崇恩一同前往與阿文見面強盜他所攜帶財物
      ？）因為李昀易一直要我跟他去幫忙開車接應。當時我真
      的不想參與並勸他不要，但是後來還怕他們出事情，所以
      就又跟他們一同前往」；偵查中陳稱：當時小易約我去吃
      飯，我也有朋友在竹圍釣蝦場，我們就過去竹圍釣蝦場，
      之前小易在我上車時有跟我提要搶人家的東西，當時我沒
      有回應，到了釣蝦場，小強又跟我提到要去搶一個人的東
      西，我跟小強說要考慮清楚，小強說他也有跟小易說，但
      小易硬要去，我還強調這個東西有價值性嗎，要考慮清楚
      ，如果被抓到的話怎麼辦，後來我們就聊別的了，在等小
      易，時間差不多了，小易就說要去台北找那個人見面，我
      跟他說不要啦，要想好。在路上我沒有多說話，我心裡很
      焦慮，我一直叫他們不要去等語，另被告黃崇恩於警詢時
      雖亦供稱：當時我和阿源（指楊振鼎）知道小易（指李昀
      易）計劃要搶阿文（指徐文志），我們均有勸小易不要，
      但是小易就堅持一定要犯案，所以我們就一定要跟著他行
      搶；於偵查中陳稱：我與阿源坐在車子旁邊的地上在討論
      為何小易要這麼急著搶文哥的錢，我也跟阿源說，如果慢
      慢與文哥接洽，得到的好處更多，為何急於一時，上車後
      ，我與阿源有阻止小易，但小易堅持一定要，所以我們從
      竹圍出發到重慶北路交流道等語（以上筆錄見偵14229卷
      第25、50、51、111、114頁）；又被告楊振鼎雖於第一審
      審理期日，審判長問：98年9月30日當時在竹圍釣蝦場是
      否有勸李昀易不要去搶？答：有等語（見原審第76、77頁
      ），然被告楊振鼎既於李昀易拿出槍枝後，曾告知李昀易
      槍枝不要上膛，足認是時被告楊振鼎已變更心意而有共同
      犯意之聯絡始同往，則被告楊振鼎縱曾為上開曾為勸阻之
      辯解，亦不足為有利之認定。從而，被告上述否認犯行所
      辯不知他們所為何事及被告黃崇恩證稱楊振鼎不知情云云
      ，均係事後卸責及迴護之詞，無足採信。
  四、按共同正犯之成立，祇須具有犯意之聯絡，行為之分擔，
      既不問犯罪動機起於何人，亦不必每一階段犯行，均經參
      與。共同實施犯罪行為之人，在合同意思範圍內，各自分
      擔犯罪行為之一部，相互利用他人之行為，以達其犯罪之
      目的者，即應對於全部所發生之結果，共同負責；共同正
      犯間，非僅就其自己實施之行為負其責任，並在犯意聯絡
      之範圍內，對於他共同正犯所實施之行為，亦應共同負責
      ；又共同正犯不限於事前有協議，即僅於行為當時有共同
      犯意之聯絡者亦屬之，且表示之方法，不以明示通謀為必
      要，即相互間有默示之合致亦無不可(參照最高法院34年
      上字第862號、28年上字第3110號、32年上字第1905號、7
      3年台上字第2364號及30年上字第870號等判例意旨)。被
      告楊振鼎於黃崇恩、李昀易行搶之際在旁開車接應，雖未
      下車共同行搶，但事前既知悉而同車前往，即係與黃崇恩
      、李昀易有有犯意聯絡，又其駕車在旁共同至現場，並等
      候接應，且於黃崇恩行搶得手後，復駕車載黃崇恩逃逸，
      並將作案用之槍枝保管藏放，顯係利用黃崇恩等人之行為
      達到共同強盜之目的，並有參與犯罪，則被告楊振鼎顯然
      係在場參與分擔實施犯罪，非屬單純之同謀共同正犯，自
      該當刑法分則中之結夥犯罪。是被告楊振鼎之辯護人辯稱
      被告楊振鼎不知黃崇恩等人犯罪之意不得計入結夥數內云
      云，即非可採，附此敘明。末以證人林裕翔於警詢及本院
      上訴審審理中雖證稱其曾見過李昀易有克拉克手槍，即扣
      案14229號偵卷第191頁照片所示之槍枝云云，惟證人林裕
      翔前曾見李昀易有克拉克手槍，與本院上開認定李昀易將
      該槍枝交由被告黃崇恩持有並無齟齬，是證人林裕翔上開
      於警詢及本院審理中之證述，於法尚不能資為被告黃崇恩
      有利之認定。
  五、從而，本件事證明確，被告黃崇恩及楊振鼎所辯均屬卸責
      之詞，無足可採，其等犯行足堪認定，應予依法論科。
  六、核被告黃崇恩、楊振鼎本案所為，係犯槍砲彈藥刀械管制
      條例第8條第4項之未經許可持有改造手槍罪、同條例第12
      條第4項之未經許可持有子彈罪及刑法第330條第1項之結
      夥攜帶兇器強盜罪。又被告黃崇恩與被告楊振鼎及李昀易
      間就上開犯行，均有犯意之聯絡及行為之分擔，應論以共
      同正犯。上開持有槍彈之一行為，同時持有改造手槍及子
      彈而觸犯數罪名，為想像競合犯，應從一重之未經許可持
      有改造手槍罪處斷。又未經許可持有槍、彈罪，其持有之
      繼續為行為之繼續，至持有行為終了時，均論以一罪，不
      得割裂。而本件係由被告2人與李昀易謀議行搶後，李昀
      易始交付槍彈予黃崇恩，由黃崇恩持有之，被告黃崇恩持
      有上開槍彈後，隨即持之犯上開強盜犯行，足見被告黃崇
      恩係於持有槍、彈後即緊密實行強盜，雖其持有槍、彈之
      時、地與犯強盜罪之時、地，在自然意義上並非完全一致
      ，然就持有槍彈實施強盜罪之時間，仍有部分合致，且犯
      罪目的單一，依一般社會通念，認應評價為「一行為」之
      一罪方符合刑罰公平原則。從而，被告2人上開持有槍彈
      而為強盜，係屬一行為而觸犯數罪名之想像競合犯，應從
      一重之加重強盜罪處斷。末以被告黃崇恩有如事實欄所載
      之犯罪科刑執行紀錄，有本院前案紀錄表存卷可按，其受
      徒刑執行完畢後5年以內故意再犯本件有期徒刑以上之罪
      ，為累犯，應依刑法第47條第1項之規定各加重其刑。
  七、原審以被告2人事證明確予以論罪科刑，固非無見。惟被
      告2人所犯加重強盜及持有槍彈二罪，應論以想像競合犯
      ，原審誤論以數罪，尚有未洽。被告黃崇恩上訴否認結夥
      3人強盜，被告楊振鼎否認共犯強盜罪，均不可採，已如
      上述。惟原判決就加重強盜罪及違反槍砲彈藥刀械管制條
      例罪暨應執行刑部分，既有前開違誤，仍應予撤銷，由本
      院自為判決。爰審酌被告黃崇恩及楊振鼎，正值青壯年，
      不思依正當途徑獲取財富，竟夥同李昀易，於市區道路○
      ○○街持槍強盜，危害社會治安甚巨，及渠等犯罪之動機
      、目的、手段、強盜所得、過失之程度，犯後態度等一切
      情狀，分別量處被告黃崇恩、楊振鼎如主文所示之刑，以
      示懲戒。又扣案之仿GLOCK廠27型半自動改造手槍1支（含
      彈匣1個，槍枝管制編號0000000000）、非制式子彈1顆，
      均具有殺傷力，屬違禁物，應依刑法第38條第1項第1款、
      第2項之規定宣告沒收；另不具殺傷力之空氣槍壹支（含
      彈匣1個，槍枝管制編號0000000000）、塑膠彈丸4顆、小
      型鋼瓶1瓶及不具殺傷力之非制式子彈3顆，為共犯李昀易
      所有，且供強盜犯罪所用之物，已經被告黃崇恩及楊振鼎
      供承在卷，均應依刑法第38條第1項第2款、第3項之規定
      併予宣告沒收。至上開制式或非制式子彈，經送鑑定有試
      射部分，因已不具殺傷力，且試射後之彈頭、彈殼，亦非
      被告黃崇恩等人所有供犯罪所用之物，亦均非屬違禁物，
      尚無庸宣告沒收。另如事實欄所載查獲之第二級毒品甲基
      安非他命、大麻及施用毒品器具、分裝袋、電子磅秤等物
      ，其中從被告黃崇恩處查扣之第二級毒品甲基安非他命4
      包，雖係被告黃崇恩等人強盜所得之物，然非屬渠等所有
      ；至其餘扣案之物，皆與本案無直接關係，連同前揭毒品
      自無庸諭知沒收或銷燬。
據上論斷，應依刑事訴訟法第369條第1項前段、第364條、第299
條第1項前段，槍砲彈藥刀械管制條例第8條第4項、第12條第4項
，刑法第11條前段、第28條、第330條第1項、第55條、第47 條
第1項、第38條第1項第1款、第2款、第2項、第3項，刑法施行法
第1條之1，判決如主文。
本案經檢察官林炳雄到庭執行職務。
中    華    民    國   100    年    9     月    5     日
            刑事第二十二庭審判長法  官  郭雅美
                                法  官  李麗珠
                                法  官  洪于智
以上正本證明與原本無異。
如不服本判決，應於收受送達後10日內向本院提出上訴書狀，其
未敘述上訴之理由者並得於提起上訴後10日內向本院補提理由書
（均須按他造當事人之人數附繕本）「切勿逕送上級法院」。
                                書記官  強梅芳
中    華    民    國   100    年    9     月    6     日
附錄：本案論罪科刑法條全文
附錄本判決論罪科刑依據之法條：
中華民國刑法第330條
犯強盜罪而有第321 條第1 項各款情形之一者，處7 年以上有期
徒刑。
前項之未遂犯罰之。